【裁判字號】    98,家聲,155
【裁判日期】    980608
【裁判案由】    核定遺產管理人報酬
【裁判全文】
臺灣高雄地方法院民事裁定             98年度家聲字第155號
聲  請  人  張祥律師即被繼承人甲○○之遺產管理人
上聲請人聲請核定遺產管理人報酬事件，本院裁定如下：
    主  文
聲請人任被繼承人甲○○（女，民國○○年○月○○○日生，身
分證統一編號：Ｚ000000000號）之遺產管理人之報酬
核定為新臺幣萬伍仟元。
程序費用新臺幣壹仟元由被繼承人甲○○之遺產負擔。
    理  由
一、按「遺產管理人，得請求報酬，其數額由親屬會議按其勞力
    及其與被繼承人之關係酌定之。」、「依本法之規定應開親
    屬會議時，由當事人、法定代理人或其他利害關係人召集之
    。」、「親屬會議不能召開或召開有困難時，依法應經親屬
    會議處理之事項，由有召集權人聲請法院處理之。」，民法
    第1183條、第1129條、第1132條第2 項前段分別定有明文。
二、聲請意旨略以：聲請人前經本院97年度財管字第164 號民事
    裁定選任為被繼承人之遺產管理人。嗣依本院97年度家催字
    第461 號民事裁定為公示催告，並於民國97年12月13日刊登
    於台灣新生報。又聲請人為管理本件遺產已代墊相關費用新
    臺幣（下同）3,560 元，另因被繼承人之遺產已為債權人臺
    灣銀行股份有限公司聲請拍賣抵押物，為便於執行程序中聲
    明參與分配，爰依法狀請本院酌定本件遺產管理人之報酬等
    語。
三、經查：
  (一)本件被繼承人甲○○死亡後，其繼承人均已拋棄繼承權，且
    未經親屬會議選定遺產管理人，經本院選任聲請人為被繼承
    人之遺產管理人乙節，有聲請人提出之本院97年度財管字第
    164 號民事裁定暨確定證明書各1 份附卷可稽，堪信為真實
    。準此，聲請人顯難召開親屬會議酌定其管理遺產之報酬，
    是其本於利害關係人之地位，聲請本院酌定報酬，洵屬有據
    。
  (二)聲請人主張之前揭事實，除上述民事裁定外，另據其提出民
    事聲請公示催告狀、本院97年度家催字第461 號民事裁定、
    本院非訟事件處理中心98年4 月14日98雄院高非力98年度司
    拍字第577 號通知、台灣新生報刊登廣告證明單、本院規費
    收入收據、分類廣告費收據等件各1 份為證，堪信為真實。
    本院審酌：被繼承人之遺產業經其債權人聲請拍賣抵押物，
    有本院非訟事件中心98年4 月14日98雄院高非力98年度司拍
    字第577 號通知附卷可參，除此之外，尚無其他債權人陳報
    債權、債務或遺贈，足見其遺產法律關係尚屬單純，無其他
    繁瑣事務代處理，故聲請人所需支出之相關勞力、時間、心
    力尚屬非鉅；又聲請人業已公示催告、登報之管理遺產行為
    ，後續尚有查詢被繼承人財產、申報遺產稅、通知債權人陳
    報債權、強制執行程序等其他事項待理，聲請人處理上開事
    務及後續所需時間之久暫、耗費人力之程度及各債權人受償
    權利之保障等一切情狀，，認本件遺產管理人之報酬以37,0
    00元（含已代為墊支之相關費用1,560 元【其中本院97年度
    家催字第461 號公示催告聲請費1,000 元，及本件核定遺產
    管理人報酬之聲請費1,000 元，已經裁定明示由被繼承人甲
    ○○之遺產負擔，應予扣除】）為適當，爰酌定如主文第1
    項所示。
四、末按依法應由關係人（包括聲請人、相對人及其他利害關係
    人）負擔費用者，法院裁定命關係人負擔時，應一併確定其
    數額，非訟事件法第24條第1 項所明定。經核本件聲請事件
    ，應徵之程序費用為1,000 元，依非訟事件法第157 條規定
    ，應由遺產負擔，爰併予確定如主文第2 項所示，附此敘明
    。
五、依非訟事件法第157 條、第24條第1 項，裁定如主文。
中    華    民    國    98    年     6    月     8    日
                  家事法庭  司法事務官  任士慧
以上正本係照原本作成。
如對本裁定抗告，須於裁定送達後10日之不變期間內，向本院提
出抗告狀，並繳納抗告費新臺幣1,000元。
中    華    民    國    98    年    6     月     8    日
                            書  記  官  蔡金臻


司法院資訊處製作；財團法人民間司法改革基金會備份。
